ACORDAO-COMPLETO-2360276

ACÓRDÃO DE RELAÇÃO

ACÓRDÃO DE RELAÇÃO 5526/2019 ATA 25/2019 - SEGUNDA CÂMARA

Acórdão 5526/2019-TCU-Segunda Câmara
Os Ministros do Tribunal de Contas da União, quanto ao processo a seguir relacionado, ACORDAM, por unanimidade, com fundamento nos arts. 71, inciso III, da Constituição Federal de 1998, 1º, inciso V, e 39, incisos I e II, da Lei nº 8.443, de 16 de julho de 1992, 1º, inciso VIII, 143, inciso II, 259, inciso II, e 260, § 1º do Regimento Interno do TCU e art. 7º, § 4º da IN 78/2018, em considerar legais, para fins de registro, os atos de concessão de pensão militar das interessadas abaixo qualificadas, de acordo com os pareceres emitidos nos autos:
1. Processo TC-Processo 012.464/2019-8 (PENSÃO MILITAR) 
	1.1. Interessadas: Carmencita da Fonseca Rocha (XXX.811.927-XX) ; Elza Torquato da Silva (XXX.344.044-XX) ; Francisca Vasconcelos da Silva (XXX.638.115-XX) ; Gildete Santos Brum (XXX.238.997-XX) ; Joana Paula Brito dos Santos (XXX.792.414-XX) ; Jucilea Arruda Fernandes (XXX.156.867-XX) ; Maria Apparecida Cunha de Souza (XXX.911.567-XX) ; Maria Jose Garruth Freitas (XXX.213.817-XX) ; Maria Nazare Toscano da Silva Souto (XXX.449.924-XX) ; Maria das Gracas da Fonseca Sodre (XXX.612.717-XX) ; Maria de Jesus dos Navegantes Ferreira de Araujo (XXX.478.527-XX) ; Rosilane Pontes Bernard (XXX.447.549-XX) ; Rosilea Pontes (XXX.352.829-XX) ; Shyrlene Barbara Gomes de Araujo (XXX.609.087-XX) ; Sonia Maria Brito Santos de Arruda (XXX.971.114-XX) ; Tania Maria Brito dos Santos (XXX.898.294-XX) ; Telma Maria Brito dos Santos Lima (XXX.615.514-XX) ; Vanessa Brito dos Santos (XXX.863.014-XX) ; Vania Brito dos Santos Matias (XXX.569.604-XX) .
	1.2. Órgão/Entidade: Ministério da Defesa-Comando da Marinha (vinculador) .
	1.3. Relator: Ministro Augusto Nardes.
	1.4. Representante do Ministério Público: Procurador Sergio Ricardo Costa Caribé.
	1.5. Unidade Técnica: Secretaria de Fiscalização de Pessoal (SEFIP) .
	1.6. Representação legal: não há.
	1.7. Determinações/Recomendações/Orientações: não há.

Segunda Câmara

Ministério da Defesa-Comando da Marinha (vinculador).

Carmencita da Fonseca Rocha (XXX.811.927-XX); Elza Torquato da Silva (XXX.344.044-XX); Francisca Vasconcelos da Silva (XXX.638.115-XX); Gildete Santos Brum (XXX.238.997-XX); Joana Paula Brito dos Santos (XXX.792.414-XX); Jucilea Arruda Fernandes (XXX.156.867-XX); Maria Apparecida Cunha de Souza (XXX.911.567-XX); Maria Jose Garruth Freitas (XXX.213.817-XX); Maria Nazare Toscano da Silva Souto (XXX.449.924-XX); Maria das Gracas da Fonseca Sodre (XXX.612.717-XX); Maria de Jesus dos Navegantes Ferreira de Araujo (XXX.478.527-XX); Rosilane Pontes Bernard (XXX.447.549-XX); Rosilea Pontes (XXX.352.829-XX); Shyrlene Barbara Gomes de Araujo (XXX.609.087-XX); Sonia Maria Brito Santos de Arruda (XXX.971.114-XX); Tania Maria Brito dos Santos (XXX.898.294-XX); Telma Maria Brito dos Santos Lima (XXX.615.514-XX); Vanessa Brito dos Santos (XXX.863.014-XX); Vania Brito dos Santos Matias (XXX.569.604-XX).

AUGUSTO NARDES

não há.

Procurador Sergio Ricardo Costa Caribé.

PENSÃO MILITAR (PMIL)

Secretaria de Fiscalização de Pessoal (SEFIP).